臺灣新竹地方法院刑事判決
110年度訴字第486號
公  訴  人  臺灣新竹地方檢察署檢察官
被      告  徐鳳徽


選任辯護人  楊惠琪律師
上列被告因違反槍砲彈藥刀械管制條例案件，經檢察官提起公訴
（110年度偵字第1056號），本院判決如下：
    主  文
徐鳳徽犯未經許可持有非制式手槍罪，處有期徒刑壹年拾月，併
科罰金新臺幣肆萬元，罰金如易服勞役，以新臺幣壹仟元折算壹
日。緩刑伍年，並應於本判決確定之日起壹年內向公庫支付新臺
幣拾伍萬元。
扣案之非制式手槍壹支（槍枝管制編號：0000000000號，含彈匣
壹個）沒收。
    犯罪事實
徐鳳徽明知可發射子彈具有殺傷力之非制式手槍及子彈係屬違禁
物，未經許可不得持有，竟基於持有非制式手槍及子彈之犯意，
於民國109年9月25日許，在新竹縣○○市○○路0段000○0號所經營車
行內，收受陳嘉琪（業據臺灣苗栗地方檢察署檢察官另案提起公
訴）所交付用以抵償新臺幣（下同）3萬元購車尾款之非制式手
槍1 支（槍枝管制編號0000000000號，為仿手槍外型製造之槍枝
組裝已貫通之金屬槍管而成，擊發功能正常，可供擊發適用子彈
使用）、具有殺傷力之非制式子彈4顆（由金屬彈殼組合直徑約8
.9mm金屬彈頭而成），置於新竹縣○○鎮○○路000號住處內而非法
持有之。後於110年1月8日，為警持搜索票在上址扣得上開槍、
彈。
    理  由
壹、程序事項
一、本件犯罪事實，業經檢察官於110年12月29日本院準備程序
    、111年1月25日本院審理時當庭更正（見本院卷第92、125
    頁），本院認兩者之基本社會事實同一，且經本院告知被告
    ，故自應以檢察官變更之內容作為本案審理之範圍，合先敘
    明。
二、證據能力：
（一）本件被告之供述，被告及辯護人並未主張係以不正方法取
      得或筆錄記載與實際所述不符合之情形而無證據能力，足
      認被告於警詢、偵查中之供述，均屬出於自由意識之陳述
      ，無何任意性之瑕疵可指，應具有證據能力。
（二）至本院下列所引用其餘非供述證據部分，被告及辯護人於
      本院均未主張排除該非供述證據之證據能力，且迄本院言
      詞辯論終結前均未表示異議，本院審酌前揭非供述證據之
      取得過程亦無何明顯瑕疵，且無顯有不可信之情況，認均
      有證據能力。
貳、實體事項
一、認定事實所憑之證據及理由：
（一）上揭犯罪事實，業據被告徐鳳徽於警詢、偵訊及本院訊問
      時坦承在卷，且有扣案之非制式手槍（槍枝管制編號0000
      000000號，含彈匣1個）1 支、非制式子彈4顆及下列證據
      在卷可參：
   1、苗栗縣警察局竹南分局110年1月8日搜索筆錄、扣押物品
      目錄表各1份（見偵字卷第37、38、40頁、第34頁）、本
      院110年聲搜字第5號搜索票1份（見偵字卷第36頁）、搜
      索現場及扣案槍、彈照片共4 張（見偵字卷第53、54頁）
      。
   2、內政部警政署刑事警察局110年6月9日刑鑑字第110001132
      4號鑑定書1份及影像6張（見偵字卷第73頁至反面）。
鑑定結果： 一、送鑑手槍1支（槍枝管制編號0000000000號），認係非制式手槍，由仿手槍外型製造之槍枝，組裝已貫通之金屬槍管而成，擊發功能正常，可供擊發適用子彈使用，認具殺傷力。 二、送鑑子彈6顆，認均係非制式子彈，由金屬彈殼組合直徑約8.9mm金屬彈頭而成，採樣2顆試射，均可擊發，認具殺傷力。 
   3、苗栗縣警察局槍枝初步檢視報告表（槍枝種類：火藥式槍
      枝，初步檢視結果：管制槍枝的可能性較大）1份及照片1
      1張（見偵字卷第42至45頁反面）。
   4、內政部警政署刑事警察局110年11月17日刑鑑字第1108022
      323號函1份（見本院卷第65頁）。
說明二、 送鑑子彈及彈殼共6顆，其中未試射子彈4顆（本局110年6月9日刑鑑字第1100011324號鑑定書鑑定結果二），均經試射：2顆，均可擊發，認具殺傷力；2顆，均無法擊發，認不具殺傷力。 
（二）綜上所述，足認被告之任意性自白核與事實相符而堪採信
      ，本案事證已臻明確，本件犯行洵堪認定，應予依法論科
      。
二、論罪：
（一）按槍砲彈藥刀械管制條例所定未經許可持有槍、彈、槍枝
      主要組成零件，其持有之繼續，為行為之繼續，而非狀態
      之繼續，亦即一經持有該槍、彈、槍枝主要組成零件，罪
      即成立，但其犯罪行為之完結須繼續至持有行為終了時為
      止，有最高法院92年度台非字第91號判決意旨可資參照。
（二）核被告所為，係犯槍砲彈藥刀械管制條例第7 條第4 項之
      未經許可持有非制式手槍罪及同條例第12條第4 項之非法
      持有子彈罪。
（三）被告自取得持有起至為警查獲時止，非法持有具殺傷力之
      槍、彈，均屬繼續犯，而僅各成立單純一罪。又非法持有
      槍砲彈藥刀械等違禁物，所侵害者為社會法益，如持有之
      客體種類相同（同為手槍，或同為子彈者），縱令持有同
      種類之客體有數個（如數支手槍、數顆子彈），仍為單純
      一罪，不發生想像競合犯之問題；若同時持有二不相同種
      類之客體（如同時持有手槍及子彈），則為一行為觸犯數
      罪名之想像競合犯（最高法院82年度台上字第5303號、92
      年台上字第2121號判決意旨參照）。被告同時地持有本案
      槍、彈，因係二種以上不相同種類客體，屬於以一行為同
      時觸犯未經許可持有非制式手槍罪、非法持有子彈罪，為
      想像競合犯，應依刑法第55條規定，從一重之未經許可持
      有非制式手槍罪處斷。
三、刑之減輕事由：
（一）按槍砲彈藥刀械管制條例第18條第4項前段規定：「犯本
      條例之罪，於偵查或審判中自白，並供述全部槍砲、彈藥
      、刀械之來源及去向，因而查獲或因而防止重大危害治安
      事件之發生者，減輕或免除其刑。」，依其犯罪型態兼有
      來源及去向者，固應供述全部之來源及去向，始符合上開
      規定。但其犯罪行為，僅有來源而無去向，或僅有去向而
      無來源者，祇要供述全部來源，或全部去向，因而查獲或
      因而防止重大危害治安事件之發生時，即符合減輕或免除
      其刑之規定，並非謂該犯罪行為，必須兼有來源及去向，
      始有該條項之適用。否則情節較重者（兼有來源及去向）
      ，合於減免之規定，情節較輕者（僅有來源而無去向，或
      僅有去向而無來源），反而不合於減免之規定，豈不造成
      輕重失衡（最高法院103年度第2次刑事庭會議決議、最高
      法院103年度台上字第294號判決參照）。查本件被告於偵
      查及審判中均已自白犯罪，並於有偵查職務之人發覺前之
      110年1月8日警詢時供出本件扣案槍彈之來源，警方乃據
      此追查，而循線查獲陳嘉琪，嗣陳嘉琪並經臺灣苗栗地方
      檢察署檢察官提起公訴等情，有被告110年1月8日指認犯
      罪嫌疑人紀錄表、苗栗縣警察局竹南分局110年4月1日南
      警偵字第1100007933號刑事案件報告書、同分局偵查隊偵
      查佐邱靖浩110年7月21日出具之職務報告、臺灣苗栗地方
      檢察署檢察官110年度偵字第993、2377號起訴書各1份（
      見偵字卷第22至24頁、第70至71頁反面、本院卷第21頁、
      第97至101頁）等在卷可稽，是堪認被告於偵查及審判中
      自白並供述全部扣案槍、彈之來源，因而查獲陳嘉琪違反
      槍砲彈藥刀械管制條例之犯行。從而，被告已合於槍砲彈
      藥刀械管制條例第18條第4項前段規定之情形，惟考量被
      告持有槍、彈，對社會有相當之危害，尚不宜免除其刑，
      爰依該條項規定減輕其刑。
（二）至被告及其辯護人雖請求依刑法第59條之規定酌減其刑，
      然查，刑法第59條之酌量減輕其刑，必須犯罪另有特殊之
      原因與環境等，在客觀上足以引起一般同情，認為即予宣
      告法定最低度刑期猶嫌過重者，始有其適用。至行為人犯
      罪之動機、目的、犯罪之手段、犯罪後所生之損害、犯罪
      後之態度等，僅屬得於法定刑內審酌量刑之事項，非酌量
      減輕之理由（最高法院51年台上字第899號判例、97年度
      台上字第352號判決意旨參照）。是以，刑法第59條之酌
      量減輕其刑之規定，必需於犯罪之情狀，在客觀上足以引
      起一般同情，認為即予宣告法定低度刑期，猶嫌過重者，
      始有其適用。查本案被告所涉犯行，業已適用槍砲彈藥刀
      械管制條例第18條第4項前段規定減輕其刑，其犯罪情狀
      並無情堪憫恕、科以減輕後最低刑度猶嫌過重之情形，自
      無從依刑法第59條之規定予以酌減其刑，併予說明。
四、科刑：
　　爰審酌槍彈在性質上本屬高度危險且為我國所嚴加管制之物
    品，非經主管機關許可，任何人不得擅自持有，以維社會大
    眾安全，而被告竟漠視法令禁制，任意持有具殺傷力之槍、
    彈，實已對於社會治安造成相當危險性，自應予以非難，並
    考量被告坦認犯行之犯後態度，兼衡其素行、犯罪之動機、
    目的、手段、智識程度、家庭狀況等一切情狀，量處如主文
    所示之刑，並諭知併科罰金易服勞役之折算標準。
五、查被告未曾因故意犯罪受有期徒刑以上刑之宣告，有臺灣高
    等法院被告前案紀錄表1份在卷足按，其因一時失慮致罹刑
    典，固非可取，惟犯罪後已坦承犯行，且供出來源供檢警查
    獲，態度良好，且持有槍、彈之時間尚短，持有之方式為置
    放於住處，持有槍、彈之起因亦是陳嘉琪提出用以抵償購車
    款，而被告有正當工作，現亦無另案於偵、審中，可認被告
    之工作、生活尚在正常軌道內，若因本案遽予入監執行，勢
    必對於生涯產生嚴重之影響，且無益於教化，被告經此偵、
    審程序及科刑宣告之教訓，當已知所警惕，信無再犯之虞，
    本院因認其所受宣告之刑以暫不執行為適當，爰依刑法第74
    條第1項第1款規定，諭知緩刑5年。又為使被告記取教訓、
    深切反省，爰依刑法第74條第2項第4款之規定，諭知被告應
    於本判決確定之日起1年內向公庫支付15萬元，倘被告違反
    上開規定應行之負擔情節重大者，依刑法第75條之1第1項第
    4款之規定，仍得由檢察官向本院聲請撤銷緩刑之宣告，附
    此敘明。
六、沒收：
    扣案之非制式手槍1支（槍枝管制編號：0000000000號，含
    彈匣1個），經鑑定後具殺傷力，當屬法律上所禁止持有之
    違禁物，自應依刑法第38條第1項規定宣告沒收。扣案具殺
    傷力之子彈共4顆均經試射，其彈藥部分業因擊發而燃燒殆
    盡，其餘部分亦裂解為彈頭及彈殼，而失其原有子彈之完整
    結構及效能，堪認失其違禁物之性質，爰不予宣告沒收。
參、據上論斷，應依刑事訴訟法第299條第1項前段，判決如主文
    。
本案經檢察官楊仲萍提起公訴，檢察官陳中順到庭執行職務。 
　　
中　　華　　民　　國　　111 　年　　 3　　月　　1 　　日
                  刑事第八庭    審判長法  官  廖素琪
　　　　　　　　　　　　　　　　　　　法  官  林哲瑜
　　　　　　　　　　　　　　　　　　　法  官  潘韋廷
以上正本證明與原本無異。
如不服本判決應於收受本判決後20日內向本院提出上訴書狀，上
訴書狀應敘述具體理由。上訴書狀未敘述上訴理由者，應於上訴
期間屆滿後20日內補提理由書狀於本院(均須按他造當事人之人
數附繕本 )「切勿逕送上級法院」。 
中　　華　　民　　國　　111 　年　　3 　　月　　1 　　日
                                      書記官  彭筠凱
附錄本案論罪科刑法條全文：
槍砲彈藥刀械管制條例第 7 條
未經許可，製造、販賣或運輸制式或非制式火砲、肩射武器、機
關槍、衝鋒槍、卡柄槍、自動步槍、普通步槍、馬槍、手槍或各
類砲彈、炸彈、爆裂物者，處無期徒刑或七年以上有期徒刑，併
科新臺幣三千萬元以下罰金。
未經許可，轉讓、出租或出借前項所列槍砲、彈藥者，處無期徒
刑或五年以上有期徒刑，併科新臺幣一千萬元以下罰金。
意圖供自己或他人犯罪之用，而犯前二項之罪者，處死刑或無期
徒刑；處徒刑者，併科新臺幣五千萬元以下罰金。
未經許可，持有、寄藏或意圖販賣而陳列第一項所列槍砲、彈藥
者，處五年以上有期徒刑，併科新臺幣一千萬元以下罰金。
意圖供自己或他人犯罪之用，以強盜、搶奪、竊盜或其他非法方
法，持有依法執行公務之人所持有之第一項所列槍砲、彈藥者，
得加重其刑至二分之一。
第一項至第三項之未遂犯罰之。

槍砲彈藥刀械管制條例第 12 條
未經許可，製造、販賣或運輸子彈者，處一年以上七年以下有期
徒刑，併科新臺幣五百萬元以下罰金。
未經許可，轉讓、出租或出借子彈者，處六月以上五年以下有期
徒刑，併科新臺幣三百萬元以下罰金。
意圖供自己或他人犯罪之用，而犯前二項之罪者，處三年以上十
年以下有期徒刑，併科新臺幣七百萬元以下罰金。
未經許可，持有、寄藏或意圖販賣而陳列子彈者，處五年以下有
期徒刑，併科新臺幣三百萬元以下罰金。
第一項至第三項之未遂犯罰之。